【裁判字號】    95,交易,202
【裁判日期】    950622
【裁判案由】    業務過失傷害
【裁判全文】
臺灣高雄地方法院刑事判決             95年度交易字第202號
    公  訴  人  臺灣高雄地方法院檢察署檢察官
    被      告  丙○○
上列被告因業務過失傷害案件，經檢察官提起公訴（95年度偵字
第3326號），被告經訊問後為有罪之陳述，本院合議庭裁定由受
命法官獨任進行簡式審判程序，並判決如下：
    主  文
丙○○從事業務之人，因業務上之過失傷害人，處有期徒刑肆月
，如易科罰金，以佰元折算壹日。
    事實及理由
一、本件被告丙○○所犯係死刑、無期徒刑、最輕本刑為3 年以
    上有期徒刑以外之罪，其於準備程序中就被訴事實為有罪之
    陳述，經審判長告知簡式審判程序之旨，並聽取公訴人及被
    告之意見後，本院合議庭認宜進行簡式審判程序，依刑事訴
    訟法第273 條之1 第1 項規定，合議裁定由受命法官獨任進
    行簡式審判程序，合先敘明。
二、丙○○係係職業汽車駕駛人，以駕駛營業小客車載運不特定
    人為業，為從事駕駛業務之人。於民國94年4 月20日23時15
    分許，駕駛車牌號碼VZ─467 號營業用小客車，沿高雄市○
    ○區○○路由南往北方向行駛，原應注意在劃有分向限制線
    之路段，不得駛入來車之車道及迴車，並隨時採取必要之安
    全措施，而依當時情況係天候晴，夜間有照明，路面狀況為
    乾燥、無缺陷且無障礙物，並無不能注意之情形，竟貿然左
    轉跨越分向線（即俗稱之雙黃線）迴轉，駛入對向車道內，
    適有甲○○騎乘車牌號碼YFQ ─597 號之機車，沿同同方向
    行駛於後方，因而使甲○○閃避不及致其所騎乘之上開機車
    車身與丙○○所駕車輛之左後車身發生碰撞，造成甲○○人
    車倒地，並受有頭部外傷併腦震盪、右上額皮下血腫、右肩
    挫傷、右下腿擦傷、左膝擦傷及右大腿瘀腫等傷害。嗣經員
    警據報前往現場處理，丙○○於有偵查權之員警發覺前開犯
    行前，自行向現場處理員警當場承認為肇事人而接受裁判，
    始查悉上情。案經甲○○告訴臺灣高雄地方法院檢察署檢察
    官偵查起訴。
三、本件證據部分除補充：「被告於本院準備程序及審判程序中
    之陳述」外，餘均引用檢察官起訴書所載（如附件）。訊據
    被告對上揭事實坦承不諱，核與告訴人甲○○之指訴相符，
    且有附件所示之證據在卷可憑，是本件事證已臻明確，被告
    犯行堪予認定。按汽車在雙向二車道行駛時，在劃有分向限
    制線之路段，不得駛入來車之車道內；汽車在設有禁止超車
    線之路段，不得迴車，道路交通安全規則第97條第2 款、第
    106 條第2 款分別定有明文。被告駕車自應注意上述規定，
    而本案事發當時之天候晴、夜間有照明，路面狀況為乾燥、
    無缺陷且無障礙物等情況，有附件所示道路交通事故調查報
    告表（一）及現場照片4 張等在卷可按（見95偵字第3326號
    卷第13、17、18 頁） ，被告既無不能注意之情事，竟疏未
    注意，於該路口跨越雙黃線，迴轉不當而肇事，致告訴人甲
    ○○受有上開如事實欄所載之傷害，被告對於本案事故之發
    生，自有過失，且其過失行為與告訴人所受傷害結果間顯具
    有相當因果關係。綜上，本件事證明確，被告之上揭犯行洵
    堪認定，應予依法論科。
四、查被告丙○○係職業汽車駕駛人，以駕駛營業小客車載運不
    特定人為業，為從事駕駛業務之人。核被告之所為，係犯刑
    法第284 條第2 項前段之業務過失傷害罪。又本件車禍發生
    後，係被告親自或託人電話報警並留在現場，嗣經員警賴道
    明據報前往現場處理，丙○○於有偵查權之員警發覺前開犯
    行前，自行向現場處理員警賴道明當場承認為肇事人而接受
    裁判之事實，業經被告於本院審理中自承在卷（見本院95年
    6 月8 日準備程序筆錄第2 頁），且有臺灣高雄地方法院辦
    理刑事案件電話紀錄查詢表1 紙在卷可查（見本院卷），是
    被告丙○○於有偵查權之警員發覺前開犯行之犯罪人前，自
    行向現場處理警員申告上開犯行，並隨同警員到案及接受審
    判，符合自首之規定，應依刑法第62條前段之規定，減輕其
    刑，起訴意旨漏論被告自首情形，自有未洽。爰審酌被告未
    曾受有期徒刑以上刑之宣告，此有臺灣高等法院被告全國前
    案紀錄表1 份在卷可稽，其駕駛汽車貿然左轉跨越分向線（
    即俗稱之雙黃線）迴轉，駛入對向車道內，並因上開過失而
    致告訴人受傷，其過失程度非輕，迄今未能與告訴人達成和
    解，惟犯後坦承犯行，態度良好及犯罪所生之損害等一切情
    狀，量處如主文所示之刑，並諭知易科罰金之折算標準，以
    資懲儆。
據上論斷，應依刑事訴訟法第273 條之1 第1 項、第299 條第1
項前段、第310 條之2 、第454 條第2 項，刑法第284 條第2 項
前段、第62條前段、第41條第1 項，罰金罰鍰提高標準條例第1
條前段、第2 條，判決如主文。
本案經檢察官乙○○到庭執行職務。
中    華    民    國    95    年    6     月    22    日
                  交通法庭      法  官  何佩陵
以上正本證明與原本無異。
如不服本判決，應於判決送達後10日內，向本院提出上訴狀。
中    華    民    國    95    年    6     月    22    日
                                書記官  張家瑜
附錄本案論罪科刑法條：
刑法第284條第2項
從事業務之人，因業務上之過失傷害人者，處一年以下有期徒刑
、拘役或一千元以下罰金，致重傷者，處三年以下有期徒刑、拘
役或二千元以下罰金。


司法院資訊處製作；財團法人民間司法改革基金會備份。
